【裁判字號】    99,聲,1
【裁判日期】    990121
【裁判案由】    停止執行
【裁判全文】
臺灣花蓮地方法院民事裁定                 99年度聲字第1號
聲  請  人  甲○○
相  對  人  乙○○
當事人間聲請停止執行事件，本院裁定如下：
    主    文
聲請駁回。
聲請程序費用由聲請人負擔。
    理    由
一、按強制執行法第18條明定強制執行程序開始後，原則上不停
    止執行，除非有回復原狀之聲請，或提起再審或異議之訴，
    或對於和解為繼續審判之請求，或提起宣告調解無效之訴、
    撤銷調解之訴，或對於許可強制執行之裁定提起抗告時，且
    法院因必要情形，或依聲請定相當並確實之擔保，始得為停
    止強制執行裁定。除上開條文規定之事由外，均不停止執行
    。
二、本件聲請人主張對本院民事執行處97年度執字第11957號強
    制執行案件之債務人即相對人與債權人簡梅香間虛構債權、
    設定抵押權，經聲請人於民國98年12月24日對相對人及簡梅
    香提起確認抵押權不存在之訴（本院99年度重訴字第1號）
    審理中，而相對人所有之花蓮縣玉里鎮○○段43-28地號土
    地及其上建物（建號為花蓮縣玉里鎮○○段1195號、門牌號
    碼為花蓮縣玉里鎮○○路○段251號），於85年8月19日設定
    新台幣（下同）450萬元之抵押權；花蓮縣玉里鎮○○段210
    地號土地及其上建物（建號為花蓮縣玉里鎮○○段867號、
    門牌號碼為花蓮縣玉里鎮○○路68-3號），於93年4月8日設
    定1,000萬元之抵押權與第三人簡梅香，因拍賣所得金額於
    清償執行費用及優先受償債權後，恐將無剩餘之可能，且
    本件執行查無相對人有其他財產可供執行等情，倘不停止上
    開土地及建物之拍賣程序，聲請人必將遭受難於彌補之損害
    。至於其他執行程序則無停止之原因有繼續執行之必要云云
    。
三、查聲請人上開主張，固據其提出民事起訴狀影本為證（詳本
    院卷第5頁），並經本院調取99年度重訴字第1號97年度執字
    第11957號卷核閱屬實。惟查：
（一）聲請人係針對本件執行之債權人簡梅香與相對人間之抵押
      權有爭議，而提起確認抵押權不存在之訴，屬前開抵押債
      權日後得否列入分配之異議程序，均與強制執行程序所執
      行之標的無關，自無停止強制執行程序之必要，且與強制
      執行法第18條所指例外可停止強制執行之要件不同，本院
      審查結果，認為本件聲請人之聲請，於法不合，非有理由
      ，應予駁回。
（二）又聲請人主張倘不停止強制執行程序，縱上開確認抵押權
      不存在之訴獲勝訴確定，於清償執行費用及優先受償債權
      後，聲請人恐將無剩餘可供分配等語，然強制執行程序就
      所得金額進行分配時，對於應受分配債權金額及優先次序
      如有異議，本得向執行法院提起分配表異議之訴，且異議
      人如就同一事由（指對於部分應受分配債權人之債權金額
      或優先次序及債權之存否有爭執等），就有爭執之債權先
      行提起其他訴訟者，則毋庸再行提起分配表異議之訴，執
      行法院應依上開確定判決實行分配，強制執行法第41條第
      1 項定有明文。本件聲請人所述之情狀，依強制執行法本
      屬債權分配次序、數額之爭議，應循對分配表異議、更正
      分配表及分配表異議之訴之提起或就有爭執之債權先行提
      起訴訟之方式為之，且執行法院對已循此一程序解決爭議
      者，在判決尚未確定前，亦不得實行分配，自無聲請人所
      述非停止強制執行程序，否則無法救濟之情事，附此敘明
      。
四、依強制執行法第30條之1、民事訴訟法第95條、第78條，裁
    定如主文。
中    華    民    國    99    年    1     月    21    日
                        臺灣花蓮地方法院民事庭
                            法      官  陳雅敏
以上正本係照原本作成。
如對本裁定抗告，應於裁定送達後10日內，向本院提出抗告狀（
應抄附繕本）。
中    華    民    國    99    年    1     月    21    日
                            法院書記官  蕭惟

司法院資訊處製作；財團法人民間司法改革基金會備份。
